最高法院刑事判決            一○○年度台上字第五七二一號
上  訴  人  曾永強
上列上訴人因違反槍砲彈藥刀械管制條例案件，不服台灣高等法
院中華民國一○○年八月二十三日第二審判決（一○○年度上訴
字第二一二五號，起訴案號：台灣新竹地方法院檢察署九十九年
度偵字第七八一四號），提起上訴，本院判決如下：
    主  文
上訴駁回。
    理  由
按刑事訴訟法第三百七十七條規定，上訴於第三審法院，非以判
決違背法令為理由，不得為之。是提起第三審上訴，應以原判決
違背法令為理由，係屬法定要件。如果上訴理由書狀並未依據卷
內訴訟資料，具體指摘原判決不適用何種法則或如何適用不當，
或所指摘原判決違法情事，顯與法律規定得為第三審上訴理由之
違法情形，不相適合時，均應認其上訴為違背法律上之程式，予
以駁回。本件原判決撤銷第一審不當之判決，改判依想像競合犯
關係，從一重論處上訴人曾永強未經許可，寄藏可發射子彈具有
殺傷力之改造槍枝罪刑。已詳敘認定犯罪事實之依據及憑以認定
之理由。從形式上觀察，原判決並無任何違背法令之處。而證據
之取捨及事實之認定，為事實審法院之職權，茍其判斷無違經驗
法則或論理法則，即不能任意指為違法。原判決依憑證人王桂鴻
、王桂銘分別於警詢、偵查時之證詞，上訴人於警詢、偵查、第
一審、原審時坦承之詞，卷附扣押筆錄、扣押物品目錄表、現場
照片、診斷證明書、內政部警政署刑事警察局鑑驗書，以及扣案
改造槍枝、制式子彈、彈殼等證據資料，參酌卷內其他證據調查
之結果，綜合研判，以上訴人辯解寄藏改造槍枝時，朋友稱係道
具槍云云，為不可採，認上訴人確有原判決事實欄所載之犯行。
至公訴意旨另略以上訴人基於傷害犯意，持改造槍枝朝王桂銘身
體下方射擊，致王桂銘受有左大腿內側撕裂傷四公分、四肢多處
一公分擦傷，認上訴人此部分涉犯刑法第二百七十七條第一項傷
害罪嫌部分，則不另為不受理之諭知。已詳敘其取捨證據及認定
事實之心證理由，所為論斷無違經驗法則及論理法則，亦無所指
理由不備或證據未予調查之違法情形存在。上訴意旨未依據卷證
資料，具體指摘原判決如何違背法令，置原判決之論敘於不顧，
徒為事實上之爭辯，並對原審採證認事及其他自由裁量之職權行
使，任意指摘，難謂已符合首揭法定上訴要件。其上訴違背法律
上之程式，應予駁回。
據上論結，應依刑事訴訟法第三百九十五條前段，判決如主文。
中    華    民    國  一○○  年    十    月   二十   日
                      最高法院刑事第十庭
                          審判長法官  陳  世  淙  
                                法官  陳  東  誥  
                                法官  施  俊  堯  
                                法官  洪  曉  能  
                                法官  郭  毓  洲  
本件正本證明與原本無異
                                      書  記  官  
中    華    民    國  一○○  年    十    月  二十四  日
                                                      K